【裁判字號】    97,消債更,2140
【裁判日期】    980515
【裁判案由】    更生事件
【裁判全文】
臺灣板橋地方法院民事裁定          97年度消債更字第2140號
聲  請  人  甲○○
即  債務人
代  理  人  陳世杰律師
上列當事人因消費者債務清理事件，聲請更生，本院裁定如下：
    主  文
債務人甲○○自中華民國98年5 月15日下午四時起開始更生程序
。
本件得由司法事務官進行更生程序。
    理  由
一、按法院開始更生程序之裁定，應載明其年、月、日、時，並
    即時發生效力，消費者債務清理條例第45條第1項定有明文。
二、本件聲請人主張略以：其積欠金融機構債務共新臺幣（下同
    ）4,670,644 元，於消費者債務清理條例施行後，曾於民國
    97年11月間，以書面向最大債權金融機構中國信託商業銀行
    股份有限公司（下稱中國信託）請求共同協商債務清償方案
    ，惟因協商時之金額不包含設有抵押權之有擔保債務部分，
    但因聲請人之房地價值甚低，日後該債務亦會加入，故將來
    無擔保之債務將增加數百萬，銀行亦表示屆時勢必調高清償
    金額，如此清償金額將超出聲請人可負擔之水準甚多，以致
    該行以聲請人未能接受顯足以負擔之還款方案為由而發給前
    置協商不成立同意書，是前置協商不成立。又聲請人每月收
    入27,455元，每月利息就有30,854元，聲請人名下雖有不動
    產已進行拍賣，但至今無人應買，縱使有人應買，其價格亦
    無法清償債務，故聲請人實有進行更生之必要。而聲請人目
    前收入每月約27,455元，若加以節省生活開支，每月最多可
    清償7,000 元，根本不足清償上開每月新增之利息，更遑論
    清償本金，故聲請人實已達不能清償債務之狀況，且聲請人
    無擔保或無優先權之債務總額未逾新臺幣1,200 萬元，復未
    經法院裁定開始清算程序或宣告破產，爰向本院聲請更生等
    語。經查：聲請人所主張之上開事實，業據提出財產及收入
    狀況說明書、債權人清冊、債務人清冊、存摺影本、聲請人
    、聲請人配偶及其子之財政部臺灣省北區國稅局綜合所得稅
    各類所得資料清單及財產歸屬資料清單、土地登記謄本、建
    物登記謄本、房屋租賃契約書、電信費、水費、電費繳費通
    知及收據、聲請人之子之學雜費繳費收據及就學貸款申請書
    、戶籍謄本、財團法人金融聯合徵信中心當事人個人綜合信
    用報告、勞工保險被保險人投保資料表、前置協商不成立通
    知書、本院97年度執字第38816 號執行處通知、本院97年度
    裁全字第2368號裁定、本院97年度執宇字第112279號執行命
    令、機車行照、三商美邦人壽保險股份有限公司保險費送金
    單、98年2 月薪資明細表等件影本為證。此外，本件又查無
    債務人有消費者債務清理條例第6 條第3 項、第8 條或第46
    條各款所定駁回更生聲請之事由存在，則聲請人聲請更生，
    應屬有據，爰裁定如主文第一項。並依消費者債務清理條例
    第16條第2 項規定，命本件由司法事務官進行更生程序，爰
    裁定如主文第二項。
中    華    民    國    98    年    5     月    15    日
              民事第一庭  法      官  黃信樺
上為正本係照原本作成
本裁定不得抗告
本裁定已於98年5月15日下午四時公告。
中    華    民    國    98    年    5     月    15    日
                          書  記  官  李佳靜


司法院資訊處製作；財團法人民間司法改革基金會備份。
